# 请教陈版：工程项目部财务部等管理部门人员薪酬是计入管理费用还是工程施工-间接费用

提问人：flyoon 时间：2013-01-05 15:20:29
我们正在对了一个工程项目部审计，该项目部负责施工某基建，该项目部不是一个独立法人。请教陈版：工程项目部财务部等管理部门人员薪酬是计入管理费用还是工程施工-间接费用？

回答人：chenyiwei
项目部内的财务人员、行政人员等单纯承担管理职责的人员，其工作内容不改变开发项目的状态，因此应当计入管理费用，不应计入项目的开发成本或者在建工程成本。